【裁判字號】    98,訴,2070
【裁判日期】    980810
【裁判案由】    毒品危害防制條例
【裁判全文】
臺灣板橋地方法院刑事判決              98年度訴字第2070號
公  訴  人  臺灣板橋地方法院檢察署檢察官
被      告  甲○○
                    （現另案在臺灣臺北監獄臺北分監執行中
上列被告因違反毒品危害防制條例案件，經檢察官提起公訴（98
年度毒偵字第3340、3365號），本院判決如下：
    主  文
甲○○施用第一級毒品，處有期徒刑捌月。
    事  實
一、甲○○前因施用毒品，分別經本院以88年度毒聲字第2123號
    及臺灣臺東地方法院以88年度毒聲字第344 號裁定送勒戒處
    所觀察、勒戒，於民國88年10月26日執行完畢，認無繼續施
    用毒品之傾向，由臺灣臺東地方法院檢察署檢察官以88年度
    毒偵字第59號為不起訴處分確定。復施用毒品，經本院以95
    年度毒聲字第465 號裁定送勒戒處所觀察、勒戒後，認有繼
    續施用毒品之傾向，經本院以95年度毒聲字第1374號裁定令
    入戒治處所施以強制戒治，於97年7 月8 日因無繼續戒治之
    必要，停止其處分，執行完畢，由臺灣板橋地方法院檢察署
    檢察官以97年度戒毒偵字第431 號為不起訴處分確定。詎未
    戒除毒癮，猶基於施用第一級毒品之故意，於98年3 月26日
    下午4 時20分許為警採集尿液前26小時內某時（除於同日下
    午2 時20分許為警查獲後人身受拘束期間），在不詳地點，
    以不詳方式，施用海洛因1 次。嗣於同年月26日下午2 時20
    分許，在臺北縣三峽鎮○○路三峽橋下為警查獲。
二、案經臺北縣政府警察局三峽分局報請臺灣板橋地方法院檢察
    署檢察官偵查起訴。
    理  由
一、訊據被告甲○○矢口否認有何施用海洛因之犯行，辯稱：伊
    自98年3 月初起接受美沙冬替代療法後，即未再施用毒品云
    云。經查，被告於98年3 月26日下午4 時20分、27分許，經
    臺北縣政府警察局三峽分局警員二度採集尿液送驗，以EIA
    酵素免疫分析法初步檢驗，及GC/MS 氣相層析/ 質譜儀法確
    認檢驗結果，均於海洛因之代謝物嗎啡類呈陽性反應，有臺
    灣檢驗科技股份有限公司98年4 月15日濫用藥物檢驗報告2
    件附卷可資佐證。參酌行政院衛生署管制藥品管理局92年3
    月10日管檢字第0920001495號函釋要旨，海洛因於人體內可
    迅速代謝為6-乙醯嗎啡後轉變成嗎啡，根據Yong及Lik 在
    Bullet in on Nar- cotics發表之報告，施用嗎啡、海洛因
    等藥物後1 小時，即可於尿液中檢出嗎啡等成分；次依Cone
    及Welch 發表於Jou- rnal of AnalyticalToxicology(1991
    ）之報告，分別施用單一劑量3mg 及6mg 之海洛因，可檢測
    到6-乙醯嗎啡之期間平均約2 點4 至4 點2 小時，最久不超
    過8 小時，即使施用更高劑量，在24小時或更短期間內，即
    無法檢出該成分，是可檢測到嗎啡之期間平均約17至26小時
    。被告為警採集之尿液經送驗結果，其嗎啡濃度達921ng/ml
    （衛生署公告判定值300ng/ml），被告於本院準備程序中亦
    供稱：「尿液是我排放的，也在我面前封緘。」等語（見本
    院98年6 月25日準備程序筆錄），益徵被告為警採尿前26小
    時內（除於98年3 月26日下午2 時20分許為警查獲後人身受
    拘束期間），確有施用海洛因之行為；被告空言否認上情，
    不足採信，綜上，被告施用海洛因，事證明確，其犯行堪予
    認定。
二、按海洛因係毒品危害防制條例所規定之第一級毒品，被告施
    用之，核係犯同條例第10條第1 項施用第一級毒品罪。被告
    因施用海洛因而持有第一級毒品之低度行為，為其施用之高
    度行為所吸收，不另論罪。爰審酌被告曾因施用毒品經觀察
    、勒戒及強制戒治，獲不起訴處分之寬典，且有因施用毒品
    經論罪科刑之紀錄，有臺灣高等法院被告前案紀錄表1 件在
    卷足稽，猶施用海洛因再犯本罪，顯見其自制力薄弱，且未
    衷心悛悔，漠視法令之禁制濫用毒品，應予非難，兼衡被告
    施用海洛因所生危害實以自戕健康為主，暨其犯罪後之態度
    等一切情狀，量處如主文所示之刑，資為懲儆。
據上論斷，應依刑事訴訟法第299 條第1 項前段，毒品危害防制
條例第10條第1 項，判決如主文。
本案經檢察官馬中人到庭執行職務。
中    華    民    國    98    年    8     月    10    日
                  刑事第二十庭  審判長法  官  吳冠霆
                                      法  官  吳佳穎
                                      法  官  廖怡貞
以上正本證明與原本無異。
如不服本判決，應於判決送達後10日內，向本院提出上訴狀，上
訴於臺灣高等法院。
                                      書記官  林惠齡
中    華    民    國    98    年    8     月    10    日
※附錄本案論罪科刑法條全文※
毒品危害防制條例第10條：
施用第一級毒品者，處6 月以上5 年以下有期徒刑。
施用第二級毒品者，處3 年以下有期徒刑。


司法院資訊處製作；財團法人民間司法改革基金會備份。
